【裁判字號】    97,訴,1107
【裁判日期】    970924
【裁判案由】    搶奪
【裁判全文】
臺灣屏東地方法院刑事判決              97年度訴字第1107號
公  訴  人  臺灣屏東地方法院檢察署檢察官
被      告  甲○○
上列被告因搶奪案件，經檢察官提起公訴（97年度偵字第4383號
），嗣被告於本院準備程序進行中先就被訴事實為有罪之陳述，
本院告知被告簡式審判程序之旨，並聽取當事人之意見後，裁定
改由受命法官獨任依簡式審判程序審理，判決如下：
    主  文
甲○○意圖為自己不法之所有，而搶奪他人之動產，累犯，處有
期徒刑壹年陸月。
    事  實
一、甲○○前因搶奪案件，經本院以93年度訴字第70號判決處有
    期徒刑1 年8 月確定，又因竊盜案件，經本院以93年度簡字
    第1416號判決處有期徒刑5 月確定，接續執行，嗣因縮短刑
    期假釋出監，所餘刑期付保護管束，至民國95年7 月8 日保
    護管束期滿，視為已執行完畢；另因竊盜、搶奪等案件，經
    本院以95年度訴字第806 號判決處有期徒刑8 月、10月，應
    執行有期徒刑1 年5 月確定，因違反毒品危害防制條例案件
    ，經本院以96年度訴字第142 號判決處有期徒刑1 年2 月確
    定，嗣經本院以96年度聲字第490 號裁定定應執行有期徒刑
    2 年6 月確定，再經本院以96年度聲減字第789 號裁定定應
    執行有期徒刑1 年3 月確定，其復因詐欺案件，經本院以96
    年度簡字第831 號判決處有期徒刑6 月確定，與前開案件接
    續執行，嗣又經本院以96年度聲減字第2328號裁定定應執行
    有期徒刑1 年5 月確定，而於97年2 月5 日縮短刑期執行完
    畢。詎猶不知悔改，因缺錢花用，竟意圖為自己不法之所有
    ，於97年6 月11日中午12時許，騎乘未懸掛車牌之機車行經
    屏東縣里港鄉○○村○○路1 之53號前時，見林惠娟獨自一
    人騎乘車牌號碼PLH-870 號機車在前行駛，且該機車前方置
    物籃內置放有林惠娟所有之手提袋1 個【內裝有現金新台幣
    （下同）1,200 元、國民身分證、健保卡、汽車駕照、郵局
    金融卡各1 張及信用卡3 張等物】，認有機可乘，即將其所
    騎乘之機車加速向前駛至林惠娟所騎乘之前開機車右側，乘
    林惠娟不備之際，伸出左手搶奪林惠娟置放在其機車前方置
    物籃內之上開手提包，得手後旋加速逃離，並將其所竊得之
    現金1,200 元花用殆盡，其餘物品則均丟棄。嗣因林惠娟遭
    搶後立即報警處理，而為警循線查獲。
二、案經屏東縣警察局里港分局報告臺灣屏東地方法院檢察署檢
    察官偵查起訴。
    理  由
一、本案被告甲○○所犯搶奪案件，並非法定刑為死刑、無期徒
    刑或最輕本刑3 年以上有期徒刑之罪，亦非高等法院管轄第
    一審之案件，而被告於本院準備程序中就被訴事實為有罪之
    陳述，本院合議庭乃裁定由受命法官獨任進行簡式審判程序
    。又簡式審判程序之證據調查，依刑事訴訟法第273 條之2
    規定，不受同法第159 條第1 項審判外陳述排除之限制，再
    被告對於卷內之各項證據，亦不爭執證據能力，故卷內所列
    之各項證據，自得作為證據，先予敘明。
二、上揭事實，業據被告供承不諱，核與被害人林惠娟於警詢及
    偵訊時之指述相符，並有監視錄影翻拍相片2 張在卷足佐，
    被告之自白應與事實相符，本案事證明確，被告犯行堪予認
    定。
三、核被告所為，係犯刑法第325 條第1 項之搶奪罪。又查被告
    前有如事實欄所示之科刑及執行情形，有臺灣屏東地方法院
    檢察署刑案資料查註紀錄表、臺灣高等法院被告前案紀錄表
    各1 份附卷足憑，其於刑之執行完畢後5 年內，故意再犯本
    件有期徒刑之罪，為累犯，應依刑法第47條第1 項加重其刑
    。爰審酌被告正值青壯，僅因缺錢花用，竟任意搶奪他人財
    物，法治觀念甚微，破壞社會之安寧與秩序，所為實質非難
    ，且前已有2 次搶奪前科、素行不良，業如前述，仍不知警
    惕，再犯本案，顯無悔改之意，惟念其坦承犯行、態度良好
    ，所搶奪之財物價值非鉅，衡以其犯罪動機、手段、未致被
    害人受傷等一切情狀，量處如主文所示之刑。
據上論斷，應依刑事訴訟法第299 條第1 項前段、第273 條之1
，刑法第325 條第1 項、第47條第1 項，判決如主文。
本案經檢察官李侑姿到庭執行職務。
中    華    民    國    97    年    9     月    24    日
                  刑事第五庭  法  官  陳秀慧
以上正本證明與原本無異。
如不服本判決應於收受本判決送達後十日內向本院提出上訴書狀
，其未敘述上訴理由者，應於上訴期間屆滿後二十日內向本院補
提理由書狀（均須按他造當事人之人數附繕本）「切勿逕送上級
法院」
中    華    民    國    97    年    9     月    24    日
                              書記官  溫訓暖
附錄本判決論罪科刑法條全文：
刑法第325條第1項
意圖為自己或第三人不法之所有，而搶奪他人之動產者，處6 月
以上5 年以下有期徒刑。


司法院資訊處製作；財團法人民間司法改革基金會備份。
